【裁判字號】    97,交聲,670
【裁判日期】    970530
【裁判案由】    聲明異議
【裁判全文】
臺灣臺中地方法院交通事件裁定       97年度交聲字第670號
原處分機關  交通部公路總局臺中區監理所臺中市監理站
異  議  人
即受處分人  甲○○
上列受處分人因違反道路交通管理處罰條例案件，對於交通部公
路總局臺中區監理所臺中市監理站民國九十七年二月四日所為之
處分（裁監稽違字第裁六一－ＧＥ0000000號裁決書），
聲明異議，本院裁定如下：
    主  文
異議駁回。
    理  由
一、按汽車駕駛人，行經有燈光號誌管制之交岔路口闖紅燈者，
    處新臺幣（下同）一千八百元以上五千四百元以下罰鍰，並
    記違規點數三點，道路交通管理處罰條例第五十三條第一項
    、第六十三條第一項第三款分別定有明文。
二、本件聲明異議意旨略以：伊於民國九十六年一月十日由北往
    南行駛於嶺東路上，至Ｔ字路之永春北路口時，欲左轉永春
    北路往市區行駛。當時行駛至Ｔ字路口頂端等候另一方向綠
    燈行駛永春北路，如此既不妨害其他方向之交通，安全又方
    便，有闖紅燈嗎？雖然交通標誌未有標示二段式左轉，但伊
    以兩段式左轉並無違規，更無闖紅燈之可言。該路段寬十五
    米之嶺東路無左轉燈，更無左轉車道之路口，機車要如何左
    轉？難道機車為了左轉而佔用直行車道使後方車輛無法通行
    ？如此交通更複雜危險。員警只會站立於路口六、七十公尺
    之永春北路口等候，難道員警是千里眼？便認為永春北路綠
    燈，即嶺東路是紅燈，因Ｔ字路無直行來車，有來車不是左
    轉就是右轉都抓，伊跟員警說明伊係駛至Ｔ字路口頂端之永
    春北路邊並不妨礙交通，等永春北路綠燈再通行。但員警站
    立於路口六、七十公尺處根本看不清楚，卻通通取締，並不
    公平合理，且態度不佳，還揚言要申訴異議就去，爰聲明異
    議等語。
三、經查：異議人即受處分人甲○○於九十七年一月十日上午九
    時三十五分許，騎乘車牌號碼ＭＴ二－０七０號重機車，沿
    臺中市○○路行駛，途經嶺東路與永春北路口，準備左轉進
    入永春北路繼續行駛時，因「駕車行經有燈光號誌管制之交
    岔路口闖紅燈」之違規事實，為臺中市警察局員警當場舉發
    等情，有臺中市警察局中市警交字第ＧＥ0000000號
    舉發違反道路交通管理事件通知單影本一份附卷可稽。而證
    人即當日舉發本件交通違規之員警吳秉澧於本院訊問時結證
    稱：「……當時我看到受處分人是直接違規，我當時看到永
    春北路是綠燈，而且路口淨空，我看到受處分人直接左轉進
    入永春北路。當時受處分人並沒有停在黃色網狀線右側路旁
    ，而是直接轉入永春北路，就我所見，當時受處分人並沒有
    在該處路口等候燈號之變換，而是直接進入永春北路。」等
    語（見本院九十七年四月九日訊問筆錄）。矧該名證人與受
    處分人平日既不相識，又無怨隙，當無刻意設詞誣攀構陷受
    處分人之理，就其親身經歷之事實所為前揭證詞應屬可採。
    再者，證人既對於當天路口淨空之狀況證述明確，且受處分
    人於本院訊問時，亦說明：「當天嶺東路北上南下的車子很
    多，警察說當天路口淨空，是因為剛好紅燈所以淨空」等語
    ，顯見員警舉發受處分人違規行為之際，嶺東路直行方向之
    號誌應為紅燈，永春北路方向之號誌則為綠燈，證人吳秉澧
    警員當無可能因嶺東路直行之其他車輛通過該路口，致其望
    見該Ｔ字路口頂端（即嶺東路網狀線右側）之視線遭到遮蔽
    ，益徵受處分人確係於永春北路方向已經轉變為綠燈時，始
    不顧嶺東路上之紅燈號誌而貿然左轉進入永春北路。受處分
    人辯稱：當時伊係以兩段式左轉，並在嶺東路與永春路口電
    線桿處等待，俟往永春北路之號誌轉為綠燈時始橫越嶺東路
    往永春北路方向行駛云云，尚非有據，無足為採。受處分人
    雖又辯稱當時員警站立位置距離路口約有六、七十公尺，看
    不清楚該路口狀況等語，惟無論按證人吳秉澧警員庭呈照片
    或受處分人所指員警站立位置觀之，該路口頂端之民宅、電
    線桿、柱立式行車管制號誌及燈號變換狀況均清晰可辨，並
    無受處分人所辯稱員警站立位置看不清楚該處號誌及電線桿
    旁待轉車輛之情事，受處分人前開辯解亦無可採。況經本院
    當庭勘驗員警提出之舉發過程錄音光碟，僅聽聞受處分人於
    現場向員警表示路口之交通標誌及號誌之設置失當，受處分
    人並無一語提及其係採兩段式左轉，並出言質疑員警認定其
    交通違規有誤。倘受處分人並非利用嶺東路上之紅燈直接左
    轉進入永春北路，又何以對此未加置詞？足見受處分人前揭
    所辯採用兩段式左轉云云，應屬臨訟杜撰之詞，尚無足取。
    綜上所陳，原處分機關交通部公路總局臺中區監理所臺中市
    監理站援引首揭規定，於法定範圍內裁處受處分人罰鍰一千
    八百元，並計違規點數三點，並無違誤。本件聲明異議為無
    理由，應予駁回。
四、據上論斷，應依道路交通管理處罰條例第八十七條第二項，
    道路交通案件處理辦法第十九條，裁定如主文。
中    華    民    國    97    年    5     月    30    日
                  交通法庭  法  官  高文崇
上正本證明與原本無異。
如不服本裁定，應於送達後五日內，向本院提出抗告狀。
                            書記官  林淑慧
中    華    民    國    97    年    5     月    30    日


司法院資訊處製作；財團法人民間司法改革基金會備份。
